【裁判字號】    98,抗,241
【裁判日期】    980327
【裁判案由】    聲請沒收
【裁判全文】
臺灣高等法院刑事裁定                   98年度抗字第241號
    抗  告  人
    即  被  告  甲○○
上列抗告人因聲請沒收案件，不服臺灣桃園地方法院中華民國98
年1月14日裁定（98年度聲字第199號），提起抗告，本院裁定如
下：
    主  文
抗告駁回。
    理  由
一、原裁定意旨略以：查被告前揭違反毒品危害防制條例案件，
    業經檢察官為不起訴處分確定，有該不起訴處分書（臺灣桃
    園地方法院檢察署94年度毒偵字第5192號、第6643號）在卷
    可憑。而本件扣案之白色粉末 1包（淨重1.22公克）經法務
    部調查局鑑定結果，確檢出第一級毒品海洛因成分，有該局
    94年12月23日調科壹字第080010142號鑑定報告書1份附卷可
    參，是扣案物確為第一級毒品海洛因無疑。另扣案之白色或
    無色透明結晶或結晶性粉末1包及 3瓶（毛重各為0.332公克
    及 9.408公克）經行政院衛生署藥品管理局鑑定結果，確均
    檢出第二級毒品甲基安非他命成分，分別有該局94年10月18
    日管檢字第0940011521號檢驗成績書及94年 6月20日管檢字
    第0940006418號檢驗成績書各 1份在卷可按，是扣案物均為
    第二級毒品甲基安非他命無疑。又因扣案之包裝袋 1只與第
    一級毒品海洛因並無法完全析離；扣案之包裝袋 1只與包裝
    瓶 3只與第二級毒品甲基安非他命均無法完全析離，均應依
    毒品危害防制條例第18條第 1項前段併諭知沒收銷燬之。檢
    察官據此聲請宣告沒收銷燬，要無不合，應予准許等語。
二、抗告意旨略以：被告對原審98年度聲字第 199號宣告之違禁
    物品沒收銷毀並無異議，惟被告於94年 5月25日為警方查獲
    時，被告身上財物新臺幣 3萬多元亦一併被查扣列為證物，
    本案最終獲檢察官不起訴處分確定，遭扣押之新台幣 3萬多
    元並無法證明與犯罪有關，亦非犯罪所得，依法應予發還被
    告。被告曾二度狀請桃園地方法院檢察署發還，均未獲回應
    ，懇請依法裁定發還扣押之新台幣3萬多元等語。
三、經查：按查獲之毒品及專供製造或施用毒品之器具，不問屬
    於犯人與否，沒收銷燬之，毒品危害防制條例第18條第 1項
    前段定有明文。又違禁物不問屬於犯人與否沒收之；違禁物
    得單獨宣告沒收；若案件未起訴者，應由檢察官聲請法院以
    裁定沒收之，刑法第38條第1項第1款、第40條第 2項定有明
    文，並經司法院18年院字第67號著有解釋。本件扣案之毒品
    ，分別為一、二級毒品，有法務部調查局及內政部警政署刑
    事警察局鑑驗報告在卷可參，而與該毒品有關之被告，復經
    檢察官不起訴處分在案，有該不起訴處分書在卷足稽，因此
    ，檢察官聲請將該毒品沒收銷燬，於法有據，應予准許。核
    原審裁定並無違誤，本件抗告理由所指發還扣押之3萬多元
    ，不在原審裁定範圍，本院不予審酌。綜上，本件抗告無理
    由，應予駁回。
四、據上論結，應依刑事訴訟法第412條，裁定如主文。
中    華    民    國    98    年    3     月    27    日
                  刑事第十四庭審判長法  官  陳志洋
                                    法  官  謝靜慧
                                    法  官  梁耀鑌
以上正本證明與原本無異。
不得再抗告
                                    書記官  莊淑茹
中    華    民    國    98    年    3     月    30    日


司法院資訊處製作；財團法人民間司法改革基金會備份。
